【裁判字號】    98,訴,64
【裁判日期】    980227
【裁判案由】    違反毒品危害防制條例
【裁判全文】
臺灣屏東地方法院刑事判決                98年度訴字第64號
公  訴  人  臺灣屏東地方法院檢察署檢察官
被      告  甲○○
                    （現因另案於屏東監獄竹田分監執行中）
上列被告因違反毒品危害防制條例案件，經檢察官提起公訴（97
年度毒偵字第2144號），嗣被告於本院準備程序進行中先就被訴
事實為有罪之陳述，本院告知被告簡式審判程序之旨，並聽取當
事人之意見後，裁定改由受命法官獨任依簡式審判程序審理，本
院判決如下：
    主  文
甲○○施用第一級毒品，累犯，處有期徒刑壹年肆月。又施用第
二級毒品，累犯，處有期徒刑肆月。應執行有期徒刑壹年陸月。
    事  實
一、甲○○於民國94年間因施用毒品案件，經本院以94年度毒聲
    字第361 號裁定送屏東看守所附設勒戒所觀察、勒戒，因認
    有繼續施用毒品傾向，又經本院以94年度毒聲字第477 號裁
    定強制戒治，嗣因戒治期間已滿6 月，經評估認無繼續戒治
    必要，於95年3 月15日停止處分出所，而由臺灣屏東地方法
    院檢察署檢察官於95年3 月14日以95年度戒毒偵字第27號為
    不起訴處分確定；又於95年間，再因施用毒品案件，經本院
    以95年度訴字第985 號判決判處有期徒刑10月、8 月確定，
    後經本院以96年度聲減字第1040號裁定減刑為有期徒刑5 月
    、4 月，並定應執行刑為8 月，而於96年10月17日縮刑期滿
    執行完畢，隔日釋放。詎仍未戒除吸食毒品之惡習，復基於
    施用第一級毒品海洛因之犯意，於97年6 月16日下午3 時20
    分許，在其屏東縣高樹鄉○○村○○路81號住處內，以將海
    洛因摻入香菸點燃後，以口吸入煙霧之方式，施用第一級毒
    品海洛因1 次；另基於施用第二級毒品甲基安非他命之犯意
    ，於上開時地，以將甲基安非他命置入玻璃球內燒烤燃燒成
    煙並吸食之方式，施用第二級毒品甲基安非他命1 次。嗣為
    警於97年6 月18日上午10時4 分許，在屏東縣九如鄉○○村
    ○○路景峰資源回收場前，見其形跡可疑上前盤查，清查後
    發現其有毒品前科，並經其同意後採驗尿液，尿液送驗結果
    呈嗎啡、安非他命及甲基安非他命陽性反應，而查知上情。
二、案經屏東縣警察局里港分局報請臺灣屏東地方法院檢察署檢
    察官偵查起訴。
    理  由
壹、程序部份
一、按除被告所犯為死刑、無期徒刑、最輕本刑為3 年以上有期
    徒刑之罪或高等法院管轄第一審案件者外，於法院行準備程
    序進行中，被告先就被訴事實為有罪之陳述時，審判長得告
    知被告簡式審判程序之旨，並聽取當事人、代理人、辯護人
    及輔佐人之意見後，裁定進行簡式審判程序；且受命法官行
    準備程序，與法院或審判長有同一之權限；又簡式審判程序
    之證據調查，不受刑事訴訟法第159 條第1 項、第161 條之
    2 、第161 條之3 、第163 條之1 及第164 條至第170 條規
    定之限制，刑事訴訟法第273 條之1 第1 項、第279 條第2
    項前段、第273 條之2 分別定有明文。被告所為係犯死刑、
    無期徒刑、最輕本刑為3 年以上有期徒刑以外之罪，其於準
    備程序中就被訴事實為有罪之陳述，經受命法官告知簡式審
    判程序之旨，並聽取公訴人、被告之意見後，本院合議庭認
    為適宜由受命法官獨任進行簡式審判程序，依刑事訴訟法第
    273 條之1 第1 項規定，裁定由受命法官獨任進行簡式審判
    程序，合先敘明。
貳、實體部分
一、訊據被告甲○○對於上揭犯罪事實均坦承不諱，復查：
（一）經警於查獲被告當日14時29分所採之尿液送驗結果，係呈
      嗎啡及甲基安非他命陽性反應，此有應受尿液採驗人尿液
      檢體採集送驗紀錄表、正修科技大學超微量研究科技中心
      97年7 月28日編號R00-0000-000號檢驗報告各1 份在卷可
      稽。
（二）再查被告於94年間因施用毒品案件，經本院以94年度毒聲
      字第361 號裁定送屏東看守所附設勒戒所觀察、勒戒，因
      認有繼續施用毒品傾向，又經本院以94年度毒聲字第477
      號裁定強制戒治，嗣因戒治期間已滿6 月，經評估認無繼
      續戒治必要，於95年3 月15日停止處分出所，而由臺灣屏
      東地方法院檢察署檢察官於95年3 月14日以95年度戒毒偵
      字第27號為不起訴處分確定之事實，有臺灣高等法院被告
      全國前案紀錄表1 份在卷可按。是被告於觀察勒戒釋放後
      5 年內再犯施用毒品之罪甚明。
（三）綜上所述，被告前曾犯施用毒品，且於觀察、勒戒執行完
      畢釋放後，5 年內再犯本件施用毒品，事證應屬明確，其
      犯行應堪認定。
二、查海洛因及甲基安非他命分屬毒品危害防制條例第2 條第2
    項第1 款所規定之第一級毒品及同條項第2 款所規定之第二
    級毒品，核被告所為，係犯毒品危害防制條例第10條第1 項
    施用第一級毒品罪及同條第2 項施用第二級毒品罪。被告持
    有毒品，復進而施用，其持有毒品之低度行為，為施用毒品
    之高度行為所吸收，均不另論罪。被告所犯上開二罪間，犯
    意各別，罪名不同，應分論併罰之。被告於95年間，再因施
    用毒品案件，經本院以95年度訴字第985 號判決判處有期徒
    刑10月、8 月確定，後經本院以96年度聲減字第1040號裁定
    減刑為有期徒刑5 月、4 月，並定應執行刑為8 月，而於96
    年10月17日縮刑期滿執行完畢，隔日釋放一情，有臺灣高等
    法院被告全國前案紀錄表1 份在卷可憑，於5 年內故意再犯
    有期徒刑以上之本件，應各依刑法第47條第1 項規定，論以
    累犯，並依法各加重其刑。爰審酌被告雖於犯後即能坦承犯
    行，而其施用毒品行為於本質上係屬自我戕害行為，反社會
    性之程度應屬較低；惟施用毒品，不僅足以戕害其個人身心
    ，且極易滋生其他犯罪，惡化治安甚重，嚴重損及公益，且
    被告前屢經觀察勒戒、強制戒治等處遇助其戒除毒品，竟再
    為本件施用毒品犯行，顯見其不思悔改，自制力亦顯不佳，
    以及斟酌其早於79年間即因違反麻醉藥品管理條例經法院判
    刑，之後於95年間又再因施用毒品經本院判刑等一切情狀，
    酌情分別量處如主文所示之刑，並定其應執行之刑，以資懲
    儆。
據上論斷，應依刑事訴訟法第273 條之1 第1 項、第299 條第1
項前段，毒品危害防制條例第10條第1 項、第2 項，刑法第11條
前段、第47條1 項、第51條第5 款，判決如主文。
本件經檢察官陳鼎文到庭執行職務。
中    華    民    國    98    年    2     月    27    日
                  刑事第一庭    法  官  羅培毓
以上正本證明與原本無異。
如不服本判決應於收受本判決送達後十日內向本院提出上訴書狀
，其未敘述上訴理由者，並得於提起上訴後十日內向本院補提理
由書狀（均須按他造當事人之人數附繕本）「切勿逕送上級法院
」
中    華    民    國    98    年    2     月    27    日
                               書記官  呂坤宗
附錄本判決論罪科刑法條：
毒品危害防制條例第10條
施用第一級毒品者，處六月以上五年以下有期徒刑。
施用第二級毒品者，處三年以下有期徒刑。


司法院資訊處製作；財團法人民間司法改革基金會備份。
